【裁判字號】    94,訴,2890
【裁判日期】    950323
【裁判案由】    毒品危害防制條例
【裁判全文】
臺灣板橋地方法院刑事判決              94年度訴字第2890號
公  訴  人  臺灣板橋地方法院檢察署檢察官
被      告  甲○○
                    （現另案於臺灣臺北監獄執行中）
上列被告因違反毒品危害防制條例案件，經檢察官提起公訴（94
年度毒偵字第6587號）及移送併案審理（臺灣士林地方法院檢察
署94年度士速偵字第173 號），經本院合議庭裁定改依簡式審判
程序審理並判決如下：
    主  文
甲○○連續施用第一級毒品，累犯，處有期徒刑壹年貳月，扣案
第一級毒品海洛因壹包（淨重零點零壹公克）、第二級毒品安非
他命壹包（毛重零點伍公克）、第二級毒品安非他命包（合計
淨重點壹公克）沒收銷燬之，注射針筒貳支均沒收。
    事  實
一、甲○○前因贓物案件，經本院判處有期徒刑4 月確定，於民
    國93年10月1 日縮刑期滿執行完畢；又因施用毒品案件，經
    本院裁定送觀察、勒戒後，認無繼續施用毒品傾向，於91年
    11月15日釋放出所，並經臺灣臺北地方法院檢察署檢察官於
    91年11月18日以91年度毒偵字第2485號為不起訴處分確定。
    詎甲○○猶未戒除毒癮，竟基於將第一級毒品及第二級毒品
    混合施用之概括犯意，自94年5 月初某日起至同年7 、8 月
    間某日止，在臺北縣三峽鎮祖師廟附近廁所等處，以將海洛
    因及安非他命加水後注入針筒注射之方式，連續施用第一級
    毒品海洛因及第二級毒品安非他命。嗣分別於：（一）94
    年6 月1 日晚上10時30分許，為警在臺北市大同區○○○路
    19 8號2 樓雙連市場內查獲，並扣得安非他命3 包（合計淨
    重3.1 公克）。（二）94年6 月28日晚上8 時35分許，為警
    在國道三號公路北向46公里處（屬臺北縣樹林市）查獲，並
    扣得甲○○所有之海洛因1 包（淨重0.01公克）、安非他命
    1 包（毛重0.5 公克）及注射針筒2 支。
二、案經內政部警政署國道公路警察局第六警察隊報告臺灣板橋
    地方法院檢察署檢察官偵查起訴，及臺北市政府警察局大同
    分局移送臺灣士林地方法院檢察署檢察官併案審理。
    理  由
一、上揭事實，業據被告甲○○坦承不諱，且被告於上揭時地為
    警查獲後所採集之尿液，經送臺灣尖端先進生技醫藥股份限
    公司以酵素免疫分析法及氣相層析質譜儀分析法檢驗，均呈
    鴉片類及安非他命類陽性，有上開公司濫用藥物尿液檢驗報
    告在卷可考，復有如事實欄所述之扣案物品可資佐憑，其中
    扣案白粉1 包含海洛因成分（淨重0.01公克）、晶體1 包呈
    安非他命反應（毛重0.5 公克）、晶體3 包呈安非他命反應
    （合計淨重3.1 公克），此有法務部調查局鑑定通知書及臺
    北市政府警察局大同分局雙連派山所毒品初步鑑驗報告單在
    卷可稽，是被告之自白與事實相符，其連續施用第一級毒品
    海洛因及第二級毒品安非他命之犯行洵堪認定。又被告前因
    施用毒品案件，經本院裁定送觀察、勒戒後，認無繼續施用
    毒品傾向，於91年11月15日釋放出所，並經臺灣臺北地方法
    院檢察署檢察官於91年11月18日以91年度毒偵字第2485號為
    不起訴處分確定，此有被告前案紀錄表在卷可佐，其於觀察
    、勒戒執行完畢釋放後，5 年內再犯施用毒品之犯行已堪認
    定，應依法論科。
二、核被告所為，係違反毒品危害防制條例第10條第1 項之施用
    第一級毒品罪，及同條第2 項之施用第二級毒品罪；其持有
    第一級毒品海洛因及第二級毒品安非他命之低度行為分別為
    施用之高度行為所吸收，均不另論罪。被告先後多次施用海
    洛因、安非他命犯行，時間緊接，所犯係構成要件相同之罪
    名，顯係基於概括犯意反覆為之，應依連續犯規定論以一罪
    ，並加重其刑。被告以一施用行為同時施用上開二種毒品，
    係以一行為觸犯上開二罪名，為想像競合犯，依刑法第55條
    之規定，應從較重之施用第一級毒品罪處斷。另被告自94年
    6 月28日上午6 時許後至同年7 、8 月間某日止之施用第一
    級毒品海洛因及第二級毒品安非他命之犯行，雖未據公訴人
    起訴，然本院認有連續犯之裁判上一罪關係，應為起訴效力
    所及，本院自應併予審究。被告前因贓物案件，經本院判處
    有期徒刑4 月確定，於93年10月1 日縮刑期滿執行完畢，此
    有卷附臺灣高等法院被告前案紀錄表可稽，其於5 年內再犯
    本件有期徒刑以上之罪，為累犯，應依刑法第47條之規定，
    遞加重其刑。爰審酌被告前已有多次施用毒品之前科，顯見
    自省能力薄弱，復徵其施用毒品之時間長短、次數多寡、情
    節輕重，及犯罪後尚能坦承犯行等一切情狀，量處如主文所
    示之刑，以示懲儆。扣案之第一級毒品海洛因1 包（淨重0.
    01公克）、第二級毒品安非他命1 包（毛重0.5 公克）、第
    二級毒品安非他命3 包（合計淨重3.1 公克），依毒品危害
    防制條例第18條第1 項前段規定沒收銷燬之；另扣案之注射
    針筒2 支，為被告所有供施用毒品所用之物，業據其供承在
    卷，爰依刑法第38條第1 項第2 款宣告沒收。
據上論斷，應依刑事訴訟法第273 條之1 第1 項、第299 條第1
項前段，毒品危害防制條例第10條第1 項、第2 項、第18條第1
項前段，刑法第11條前段、第56條、第55條、第47條、第38條第
1項 第2 款，判決如主文。
本案經檢察官蘇揚旭到庭執行職務。
中    華    民    國    95    年    3     月    23    日
                  刑事第十六庭法  官  歐陽漢菁
上列正本證明與原本無異。
如不服本判決，並應於送達後十日內向本院提出上訴狀。
                              書記官  莊川億
中    華    民    國    95    年    3     月    23    日
附錄本案論罪科刑法條全文
毒品危害防制條例第10條
施用第一級毒品者，處 6 月以上 5 年以下有期徒刑。
施用第二級毒品者，處 3 年以下有期徒刑。


司法院資訊處製作；財團法人民間司法改革基金會備份。
